【裁判字號】    96,訴,5223
【裁判日期】    970314
【裁判案由】    毒品危害防制條例
【裁判全文】
臺灣高雄地方法院刑事判決              96年度訴字第5223號
公  訴  人  臺灣高雄地方法院檢察署檢察官
被      告  甲○○
上列被告因違反毒品危害防制條例案件，經檢察官提起公訴（
96年度毒偵字第8900號），被告於本院準備程序中為有罪陳述，
經聽取當事人意見，合議庭裁定由受命法官依簡式審判程序獨任
審理，本院判決如下：
    主  文
甲○○施用第一級毒品，累犯，處有期徒刑捌月，扣案之海洛因
壹包（含包裝袋，檢驗前淨重零點零貳壹公克，檢驗後淨重零點
零壹公克），沒收銷燬之。又施用第二級毒品，累犯，處有期
徒刑陸月。應執行有期徒刑壹年，扣案之海洛因壹包（含包裝袋
，檢驗前淨重零點零貳壹公克，檢驗後淨重零點零壹公克），
沒收銷燬之。
    事  實
一、甲○○前因施用毒品案件，經本院以94年度毒聲字第1882號
    裁定送觀察、勒戒後，認有繼續施用毒品之傾向，而經本院
    以94年度毒聲字第3047號裁定令入戒治處所施以強制戒治，
    至民國95年10月18日認已無強制戒治之必要，於95年11月3
    日釋放出所，並為臺灣高雄地方法院檢察署於95年11月12日
    以95年度戒毒偵字第420 號為不起訴處分。又於93年間因竊
    盜案件，經本院以93年度簡字第5062號判決判處有期徒刑4
    月，嗣並經本院於94年1 月20日以93年度簡上字第830 號判
    決駁回上訴確定，甫於96年1 月24日縮刑期滿執行完畢。
二、詎甲○○仍未戒除毒癮，明知海洛因及甲基安非他命業經公
    告列為毒品危害防治條例第2 條第2 項第1 款第一級毒品及
    同條項第2 款第二級毒品，不得非法持有、施用，竟猶不知
    戒絕悔改，於上開強制戒治執行完畢釋放後之5 年內，分別
    基於施用第一級毒品海洛因及第二級毒品甲基安非他命之犯
    意，於96年9 月26日上午某時，在其位於高雄市旗津區○○
    ○路212 號現住處，以將海洛因滲入香菸方式施用海洛因1
    次；又於同日上午，在上開住處，以將甲基安非他命置於玻
    璃球，以火燒烤成煙，口鼻吸食煙霧之方式施用第二級毒品
    甲基安非他命1 次。嗣於96年9 月28日中午12時40分，在高
    雄市旗津區海洋公園內，因形跡可疑為警盤查，乃隨警赴警
    局經其同意採尿送驗，檢驗結果呈甲基安非他命及嗎啡陽性
    反應，並扣得海洛因1 包（含包裝袋，檢驗前淨重0.021 公
    克，檢驗後淨重0.013 公克），始查悉上情。
三、案經高雄市政府警察局鼓山分局報請臺灣高雄地方法院檢察
    署檢察官偵查起訴。
    理  由
一、按本件被告甲○○所犯毒品危害防制條例第10條第1 項施用
    第一級毒品罪、同條例第10條第2 項施用第二級毒品罪，均
    係死刑、無期徒刑、最輕本刑為3 年以上有期徒刑以外之罪
    ，其於準備程序中就前揭被訴事實均為有罪之陳述，經依法
    告知簡式審判程序之旨，並聽取公訴人及被告之意見後，本
    院認無不得或不宜改依簡式審判程序進行之情形，爰依刑事
    訴訟法第273 條之1 第1 項規定，裁定本件由受命法官獨任
    進行簡式審判程序，合先敘明。
二、訊據被告對於上揭施用第一級毒品海洛因及第二級毒品甲基
    安非他命各1 次，並持有扣案之第一級毒品海洛因1 包之事
    實，於本院審理時坦承不諱（見本院卷第81頁），而被告於
    96年9 月28日為警採集之尿液，經送往高雄市立凱旋醫院以
    酵素免疫法〈EIA 〉及氣相層析質譜儀法〈GC/MS 〉方法檢
    驗結果，確呈甲基安非他命及嗎啡之陽性反應，此有該醫院
    96年10月8 日檢體編號E335號濫用藥物尿液檢驗報告及高雄
    市政府警察局鼓山分局96年查獲毒品案件嫌疑人尿液代碼姓
    名對照登記表各1 份在卷可稽（見偵查卷第28、29頁）；此
    外並有高雄縣政府警察局鼓山分局扣押筆錄、扣押物品目錄
    表各1 份及查扣物品照片2 張附於警卷可資佐證。又扣案之
    疑似海洛因白色粉末1 包，經送高雄市立凱旋醫院以氣相層
    析質譜儀分析儀〈GC/MS 〉方法檢驗結果，確含第一級毒品
    海洛因成分（檢驗前淨重0.021 公克，檢驗後淨重0.013 公
    克），亦有該醫院96年11月26日高市凱醫驗字第5558號濫用
    藥物成品檢驗鑑定書1 份附卷可按（見本院卷第29頁），是
    該扣案之白色粉末1 包，係第一級毒品海洛因無訛。足徵被
    告前開施用第一級毒品海洛因及第二級毒品甲基安非他命各
    1 次，並持有扣案之第一級毒品海洛因1 包之自白核與事實
    相符，自可採為認定事實之證據。又被告有事實欄所載經強
    制戒治執行完畢之情，有卷附本院院內索引卡紀錄表報表及
    臺灣高等法院被告前案紀錄表各1 份可按（見本院卷第6 頁
    至第19頁）。從而，被告於強制戒治執行完畢釋放後，5 年
    內再為本件施用第一、二級毒品犯行，洵堪認定，本件事證
    明確，自應依法論科。
三、次按海洛因、甲基安非他命係屬毒品危害防制條例第2 條第
    2 項第1 、2 款所稱之第一、二級毒品，依法不得非法持有
    、施用，被告竟持之以施用，核被告所為係分別觸犯毒品危
    害防制條例第10條第1 項、第2 項之施用第一、二級毒品之
    罪。其施用第一、二級海洛因、甲基安非他命毒品前後持有
    該毒品之低度行為，應分別為其施用之高度行為所吸收，不
    另論罪，被告所犯上開兩罪，犯意個別，行為互殊，應予分
    論併罰。又被告曾有如事實欄一所示之論罪科刑前科，有上
    開本院院內索引卡紀錄表報表及臺灣高等法院被告前案紀錄
    表各1 份附卷可稽，其於前開有期徒刑執行完畢後5 年內，
    再故意犯本件有期徒刑以上之上開2 罪，均為累犯，應依刑
    法第47條第1 項之規定加重其刑。爰審酌被告前因施用毒品
    ，並經強制戒治程序及判處徒刑執行完畢後，仍未能徹底戒
    絕吸毒惡習，再犯本件施用毒品犯行，顯見戒毒之意志不堅
    ，惟念其犯後坦承犯行，態度良好，且施用毒品乃屬自戕行
    為，尚未害及他人及犯罪動機、目的、手段等一切情狀，量
    處如主文所示之刑，以資懲儆。
四、末按查獲之第一級毒品，不問屬於犯人與否，沒收銷燬之，
    毒品危害防制條例第18條第1 項前段定有明文。查扣案之白
    色粉末1 包，經送請高雄市立凱旋醫院鑑驗結果，認該白色
    粉末1 包係第一級毒品海洛因，業據本院認定如前，至前開
    第一級毒品海洛因之包裝膠袋因包覆毒品，其上顯留有該毒
    品之殘渣，衡情自難與之剝離，亦應將之同視為第一級海洛
    因毒品整體之一部，均係違禁物，不論屬犯人所有與否，爰
    併依上開規定宣告沒收銷燬之。至於送鑑耗損之部分，既已
    滅失，自無庸宣告沒收銷燬，附此敘明。
據上論斷，應依刑事訴訟法第273 條之1 第1 項、第299 條第1
項前段，毒品危害防制條例第10條第1 項、第2 項、第18條第1
項，刑法第11條、第47條第1 項，判決如主文。
本案經檢察官乙○○到庭執行職務。
中    華    民    國    97    年    3     月    14    日
                  刑事第十七庭  法  官  林建鼎
以上正本證明與原本無異。
如不服本判決應於收受本判決後10日內向本院提出上訴書狀，並
應敘述具體理由，如未敘述上訴理由者，應於上訴期間屆滿後20
日內補提理由書狀於本院（均須按他造當事人之人數附繕本）「
切勿逕送上級法院」。
中    華    民    國    97    年    3     月    14    日
                                書記官  林秀敏
附錄論罪科刑法條：
毒品危害防制條例第十條
施用第一級毒品者，處 6 月以上 5 年以下有期徒刑。
施用第二級毒品者，處 3 年以下有期徒刑。


司法院資訊處製作；財團法人民間司法改革基金會備份。
